【裁判字號】    89,易,572
【裁判日期】    900727
【裁判案由】    竊盜
【裁判全文】
臺灣彰化地方法院刑事判決                          八十九年度易字第五七二號
    公  訴  人  臺灣彰化地方法院檢察署檢察官
    被      告  戊○○
                丁○○
右列被告等因竊盜案件，經檢察官提起公訴（八十九年度偵字第六六七、一五五四號
），本院判決如左：
    主      文
戊○○共同連續竊盜，處有期徒刑陸月，如易科罰金，以佰元折算壹日。
丁○○共同竊盜，處有期徒刑肆月，如易科罰金，以佰元折算壹日。
    事      實
一、戊○○因平日生活缺錢花用，又見農民均將耕作使用之農耕機置於屋外，得以輕
    易竊取、變賣，竟基於意圖為自己不法所有之概括犯意，連續於附表編號一至三
    所示之時間，徒手竊取如各該附表編號下所示之物得手，並將其中附表一所示之
    農耕機售予不知情之乙○○（經檢察官為不起訴處分確定）牟利。戊○○又承續
    前揭概括犯意，並與丁○○（曾於民國八十六年間因煙毒案件，經法院判處有期
    徒刑三年二月確定，於八十八年二月十二日假釋出獄，應至八十九年八月二十八
    日假釋期間始行屆滿，於後記行為時仍於假釋期內）基於意圖為自己不法所有之
    犯意聯絡，於附表編號四所示之時間，共同竊取附表編號四所示之財物得手。嗣
    於八十九年一月十二日十一時五十分許，在彰化縣埔心鄉○○村○○路旁，為警
    當場查獲戊○○，並據其所供循線查知丁○○之犯罪情節，而起出所竊得之附表
    編號二、三、四中耕機三部（均已發還原所有人）；又於同年月二十一日十時五
    十分許，在彰化縣埔心鄉○○村○○路國義巷三十四號農舍內，發現乙○○持有
    附表編號一之中耕機（亦已發還原所有人），再循線得悉戊○○之涉案情節。
二、案經彰化縣警察局溪湖分局報請台灣彰化地方法院檢察署檢察官偵查起訴，及本
    院依職權調閱台灣彰化地方法院檢察署八十九年度偵字第九八七號乙○○贓物案
    卷證審理。
    理      由
一、右揭事實，業據被告戊○○於本院訊問及審理時坦承不諱，雖其嗣後改稱附表所
    示彰化縣田尾鄉之中耕機（係被害人丙○○所有）非伊所竊取云云，惟與其多次
    於訊問時所供不相一致，亦無其他證據足資證明所辯屬實，自不足取。訊據被告
    丁○○則矢口否認有何共同竊盜犯行，辯稱：伊係經被告戊○○之請求，前往彰
    化縣埔心鄉為其搬運一台紅色中耕機，而非被害人庚○○所有之橘色中耕機，搬
    運當時並不知道係竊盜所得之物云云。然查：右揭事實，業據被害人己○○、丙○○、庚○○、甲○○指訴綦詳，並有贓物認領保管單四紙、購買中耕機之發票
    、出廠證明各一份，照片十張在卷為憑。而被告丁○○於附表編號四所示之時地
    竊取中耕機之犯行，亦經被告戊○○於本院訊問時供陳甚明，且被告丁○○於偵
    查中亦自承：於八十九年一月十日晚間九時許與被告戊○○二人共同竊取中耕機
    一部，且該部機械係由伊發現，再告訴被告戊○○前去竊取等語；另於警訊時亦
    陳明：係因缺錢花用，才由被告戊○○提議共同竊取中耕機變賣等語，均就犯罪
    分工及行為動機詳予敘明，並已承認確有參與竊盜犯罪之事實，自不容其事後空
    言否認。且證人即查獲中耕機之警員辛○○亦證稱：在被告丁○○住處後院確有
    查獲一台橘色中耕機等語（見本院八十九年七月二十八日訊問筆錄），而被告丁○○又一再表示家中並未種田，不需使用中耕機等情，則該中耕機如非被告丁○○竊取而來，又豈有可能於其住處為警查獲？至其辯詞中所稱之紅色中耕機，經
    查係附表編號三被害人丙○○所有，失竊地點應為彰化縣田尾鄉，即與其供稱前
    往埔心鄉載運之事實互為矛盾；而被告丁○○於警訊時自承竊取被害人己○○所
    有之中耕機云云，復與其嗣後所述各節顯相齟齬，均無所據，不足為採。綜上所
    陳，被告丁○○前揭所辯均有未洽，無足憑採。本案事證已臻明確，被告戊○○
    、丁○○犯行至堪認定。
二、核被告戊○○、丁○○所為，均係犯刑法第三百二十條第一項之竊盜罪。渠等二
    人就附表編號四之犯罪事實，顯有犯意聯絡及行為分擔，均為共同正犯。又被告
    戊○○所為附表編號一至四之各項竊盜犯行，時間緊接，方法相同，觸犯構成要
    件相同之罪名，顯係基於概括犯意反覆為之，應依連續犯之規定論以一罪，並依
    法加重其刑。至被告戊○○就附表編號一所示之竊盜犯行，雖未據公訴人於起訴
    書中載明，然此業經本院調閱相關偵查卷宗，認此部分之犯罪事實與前揭業據起
    訴部分有連續犯之裁判上一罪關係，應為起訴效力所及，基於審判不可分之原則
    ，本院自得併予審究，附此敘明。爰審酌被告二人之犯罪動機、手段、目的、被
    告丁○○於假釋期間犯罪，且未坦承犯行，而被告戊○○已能大致坦認所為，並
    一再表示悔過之意等犯後態度、智識程度、所生危害等一切情狀，分別量處如主
    文所示之刑，併均諭知易科罰金之折算標準，以示懲儆。
三、又被告為前開犯罪行為後，刑法第四十一條已於九十年一月十日修正公布，經比
    較修正前後之規定，以修正後之新法較有利於被告，爰依刑法第二條第一項前段
    規定，適用修正後之刑法第四十一條第一項前段，而諭知易科罰金之折算標準，
    附此敘明。
四、公訴意旨另以：被告丁○○於附表編號三所示之犯罪時地，與被告戊○○共同竊
    取如該編號下所示之中耕機一部，因認其就此部分另涉有刑法第三百二十條第一
    項之竊盜罪嫌等語。惟查：訊據被告丁○○堅決否認有何右揭犯行，且該部中耕
    機係由被告戊○○獨自一人竊取，被告丁○○僅有竊取被害人庚○○所有之中耕
    機一部等情，業據被告戊○○於本院審理期間供陳明確，並經本院認定屬實，已
    如前述；另依其餘贓物認領保管單、照片等物，亦無從據以推知係由被告丁○○
    下手竊取。則被告丁○○辯稱並未參與該次犯行等語，當非無據，堪可採信。此
    外，復查無其他積極證據足認被告丁○○確有參與竊取附表編號三被害人丙○○
    所有中耕機之犯行，不能證明其犯罪，惟公訴意旨認此與前揭論罪科刑部分有連
    續犯之裁判上一罪關係，爰不另為無罪之諭知。
據上論斷，應依刑事訴訟法第二百九十九條第一項前段，刑法第二條第一項前段、第
二十八條、第五十六條、第三百二十條第一項、第四十一條第一項前段，罰金罰鍰提
高標準條例第一條前段、第二條，判決如主文。
本案經檢察官吳祚延到庭執行職務。
中      華      民    國    九十    年      七        月      二十七    日
                                  臺灣彰化地方法院刑事第三庭
                                      法      官  高  文  崇
右正本證明與原本無異。
如不服本裁定，應於裁定送達後五日內向本院提出抗告狀( 須附繕本 )。
告訴人或被害人對於判決如有不服具備理由請求檢察官上訴者，其上訴期間之計算係
以檢察官收受判決正本之日期為準。
                                      法院書記官  謝  志  鑫
中      華      民    國    九十    年    八        月        二      日
刑法第三百二十條
意圖為自己或第三人不法之所有，而竊取他人之動產者，為竊盜罪，處五年以下有期
徒刑、拘役或五百元以下罰金。
意圖為自己或第三人不法利益，而竊佔他人之不動產者，依前項之規定處斷。
前二項之未遂犯罰之。
附表
┌──┬────┬───────┬───────┬──────────┐
│編號│被 害 人│犯  罪  時  間│犯 罪 地 點   │所  竊  財  物      │
├──┼────┼───────┼───────┼──────────┤
│一  │甲○○  │八十九年一月九│彰化縣埔心鄉奉│機身號碼841122號引擎│
│    │        │日晚間        │化路工寮內    │號碼019039號紅色大順│
│    │        │              │              │牌中耕機乙部        │
├──┼────┼───────┼───────┼──────────┤
│二  │己○○  │八十九年一月十│彰化縣埔心鄉仁│機身號碼63343號引擎 │
│    │        │日二十時許    │里村奉化路田園│號碼556013號紅藍色文│
│    │        │              │內            │豐牌中耕機乙部      │
├──┼────┼───────┼───────┼──────────┤
│三  │丙○○  │八十九年一月十│彰化縣田尾鄉福│機身號碼0000000號引 │
│    │        │一日七時許    │田村光復路一段│擎號碼295781號紅色佳│
│    │        │              │九十八巷八十五│農牌中耕機乙部      │
│    │        │              │號廣場        │                    │
├──┼────┼───────┼───────┼──────────┤
│四  │庚○○  │八十九年一月十│彰化縣永靖鄉永│機身號碼560390號引擎│
│    │        │日二十一時許  │北村大發路臨一│號碼551041號ＷＲ652 │
│    │        │              │二六號庭院內  │型橘色農豐牌中耕機乙│
│    │        │              │              │部                  │
└──┴────┴───────┴───────┴──────────┘


司法院資訊處製作；財團法人民間司法改革基金會備份。
